臺灣臺中地方法院刑事判決
110年度訴字第2061號
公  訴  人  臺灣臺中地方檢察署檢察官
被      告  何韋彥



            鄭東逸


共      同
指定辯護人  本院公設辯護人梁乃莉  
上列被告等因違反毒品危害防制條例案件，經檢察官提起公訴（
110年度偵字第26673號、第27176號、第27732號），本院判決如
下：
    主  文
甲○○、丙○○各犯如附表一所示之罪，各處如附表一所示之刑及沒
收。甲○○應執行有期徒刑伍年拾月。丙○○應執行有期徒刑貳年陸
月。
    事  實
一、甲○○、丙○○均明知愷他命、4-甲基甲基卡西酮、甲基-N,N-
    二甲基卡西酮、硝甲西泮均係毒品危害防制條例第2條第2項
    第3款列管之第三級毒品，硝西泮係同條項第4款列管之第四
    級毒品，依法不得販賣或意圖販賣而持有，竟於民國110年8
    月前某時，謀議共同販賣該等毒品，約定合作模式為：先由
    甲○○購入第三級毒品愷他命及含有混合第三級毒品4-甲基甲
    基卡西酮、甲基-N,N-二甲基卡西酮、硝甲西泮及第四級毒
    品硝西泮成分之咖啡包以備販賣，再由甲○○以其所有如附表
    二編號1所示之行動電話，使用通訊軟體FaceTime（下稱Fac
    eTime）與買家聯絡交易毒品事宜，嗣由丙○○以其所有如附
    表三編號3所示之行動電話與甲○○聯繫，依其指示出面交付
    毒品予買家並向買家收取價金，丙○○就每包愷他命、每包上
    開毒品咖啡包之價金分別抽取新臺幣（下同）500元、150元
    作為自己之獲利後，上繳所餘價金予甲○○，甲○○扣除成本後
    ，就每包愷他命、上開毒品咖啡包獲利500元、150元。謀議
    既定，甲○○、丙○○遂意圖營利，共同基於販賣第三級毒品及
    意圖販賣而持有含有混合第三級、第四級毒品成分之咖啡包
    之犯意聯絡，依上開模式，由甲○○於110年8月間，陸續購入
    愷他命及上開毒品咖啡包以備販賣，再為下列行為：
（一）由甲○○於110年8月15日15時前某時，使用FaceTime以綽號
      「蘋果」與劉采彤聯絡交易愷他命事宜，約定110年8月15
      日15時許，在位於臺中市○○區○○路0段00巷0弄00號之消防
      局旁之坡上停車場（下稱本案交易地點）進行交易，再由
      丙○○依約騎乘車牌號碼000-000號普通重型機車（下稱甲
      車）抵達上開地點，交付愷他命1包與劉采彤，並向劉采
      彤收取3500元之價金，而當場完成交易。
（二）由甲○○於110年8月16日15時28分前某時，使用FaceTime與
      劉采彤聯絡交易愷他命事宜，約定於110年8月16日15時28
      分許在本案交易地點進行交易，再由丙○○騎依約騎乘甲車
      抵達本案交易地點，交付愷他命1包與劉采彤，並向劉采
      彤收取3500元之價金，而當場完成交易。
（三）嗣因劉采彤配合警方追查毒品來源，於110年8月17日19時
      42分許，佯裝欲購買愷他命而使用FaceTime與甲○○聯繫交
      易愷他命事宜，雙方達成劉采彤以3500元購買2公克愷他
      命之合意，再由丙○○依約騎乘甲車於同日20時8分許抵達
      本案交易地點與劉采彤進行交易，旋即為埋伏之警員當場
      逮捕而未遂，並扣得如附表三所示之物。嗣警方經丙○○及
      劉采彤之指認及相關證據佐證，而持臺灣臺中地方檢察署
      （下稱臺中地檢署）檢察官核發之拘票及本院核發之搜索
      票，於同年8月31日13時47分許，至臺中市○○區○○○街000
      號4樓之5拘提甲○○並進行搜索，扣得如附表二所示之物。
二、案經臺中市政府警察局大雅分局（下稱大雅分局）報請臺中
    地檢署檢察官偵查起訴。
    理  由
壹、證據能力部分：
一、按被告以外之人於審判外之言詞或書面陳述，除法律有規定
    者外，不得作為證據，刑事訴訟法第159條第1項定有明文。
    又被告以外之人於審判外之陳述，雖不符刑事訴訟法第159
    條之1至第159條之4之規定，而經當事人於審判程序同意作
    為證據，法院審酌該言詞陳述或書面陳述作成時之情況，認
    為適當者，亦得為證據；當事人、代理人或辯護人於法院調
    查證據時，知有同法第159條第1項不得為證據之情形，而未
    於言詞辯論終結前聲明異議者，視為有前項之同意，刑事訴
    訟法第159條之5規定甚明，且其適用並不以「不符前四條之
    規定」為要件（最高法院104年度第3次刑事庭會議決議意旨
    參照）。查本案認定事實所引用被告甲○○、丙○○以外之人於
    審判外之言詞或書面陳述，雖屬傳聞證據，惟檢察官、被告
    2人、辯護人於言詞辯論終結前，均未主張有刑事訴訟法第1
    59條第1項不得為證據之情形，本院審酌此等證據作成時之
    情況，並無違法不當及證明力明顯過低之瑕疵，認以之作為
    證據應屬適當，而認該等證據資料皆有證據能力。
二、至於本院所引之非供述證據部分，經查並非違法取得，亦無
    依法應排除其證據能力之情形，應有證據能力。
貳、實體部分：
一、認定犯罪事實所憑之證據及理由：
（一）上開犯罪事實，業據被告甲○○於本院行聲請羈押訊問（偵
      查中）、準備、審理程序時，被告丙○○於警詢、偵訊、本
      院行聲請羈押訊問（偵查中）、準備、審理程序時，均坦
      承不諱（見110年度偵字第26673號［下稱偵26673卷］第68
      至74、78至80、159至162頁，110年度偵字第27732號卷［
      下稱偵27732卷］第240至243頁，110年度聲羈字第436號卷
      ［下稱聲羈卷］第20、21頁，110年度訴字第2061號卷［下稱
      訴卷］第82至84、154頁），核與其等互為證人時所為之證
      述相符，且經證人劉采彤於警詢、偵訊中證述明確（見11
      0年度他字第5783號卷［下稱他5783卷］第12至14頁，偵266
      73卷第30至34、46、50、51、152、153頁，偵27732卷第7
      7、78、163至165頁），復有警員偵查報告、大雅分局簡
      易刑事案件報告書、大雅分局刑事案件報告書、指認犯罪
      嫌疑人紀錄表（證人劉采彤指認被告2人、證人即被告丙○
      ○指認劉采彤及被告甲○○、證人即被告甲○○指認被告丙○○
      ）、監視器錄影畫面翻拍照片（110年8月15日、16日）、
      被告2人間交易之監視器錄影畫面截圖、被告甲○○所有之
      車牌號碼000-0000號自用小客車（下稱乙車）監視器影像
      截圖、劉采彤與被告甲○○間FaceTime對話紀錄翻拍照片（
      110年8月15日至17日）、車輛詳細資料報表（甲車、乙車
      ）、大雅分局搜索扣押相關資料（被告丙○○部分：搜索扣
      押筆錄、扣押物品目錄表、扣押物品收據，被告甲○○部分
      ：搜索筆錄、扣押物品目錄表、扣押物品收據）、臺中地
      檢署扣押物品清單與照片、大雅分局查獲毒品危害防制條
      例毒品初步鑑驗報告單、查獲現場與扣案毒品照片、衛生
      福利部草屯療養院110年8月18日草療鑑字第1100800334號
      、110年8月26日草療鑑字第1100800335號、110年9月7日
      草療鑑字第1100800336號鑑驗書在卷可佐（他5783卷第15
      至19、21至29、39頁，偵26673卷第11、12、55至61、81
      至87、89、97至99、101至103、109至111、123至143、14
      5、179、193至195、199至203頁，110年度偵字第27176號
      卷［下稱偵27176卷］第11至13、155、163、165、173、175
      、195頁，偵27732卷第17至19、47至49、81至83、87至91
      、93、115至123、141、217、225至227頁）及如附表二編
      號1、附表三編號1至3、5、6所示之物扣押可資佐證，足
      認被告2人上開自白與事實相符。
（二）查被告甲○○於準備、審理程序中坦承：本案販賣愷他命，
      我是賺取價差之利益，扣除成本及給被告丙○○之酬勞後，
      1包我可以獲利500元（見訴卷第83、154頁）；被告丙○○
      於警詢、聲請羈押訊問、準備、審理程序中坦承：本案販
      賣愷他命，我1包抽500元作為獲利（見偵26673卷第74頁
      ，偵27732卷第242頁，聲羈卷第21頁，訴卷第83、154頁
      ），可知被告2人為本案愷他命交易犯行係為獲取價差之
      利益，確係出於營利之意圖。又被告甲○○於聲請羈押訊問
      、被告丙○○於警詢、聲請羈押訊問中各坦承：扣案如附表
      三編號2所示之含有混合第三級、第四級毒品成分之咖啡
      包，若能賣出，我可獲利潤150元（見偵26673卷第74頁，
      偵27732卷第242頁，聲羈卷第21頁），可知被告2人持有
      該等毒品咖啡包係為販賣獲利，確係出於營利之意圖。
（三）綜上所述，本案事證明確，被告2人犯行均堪以認定，應
      依法論科。
二、論罪科刑：
（一）論罪：
　　1.按犯罪之著手，係指行為人為實現犯意而開始實行犯罪構
      成要件之行為而言。毒品危害防制條例第4條之販賣毒品
      罪，以售賣者與購買者雙方就買賣毒品之毒品標的物與價
      金等買賣要素之意思表示達成契約之合致時，即已著手於
      販賣毒品構成要件之行為，而售賣者已否實際交付毒品，
      乃該項販賣毒品行為是否既遂之問題。如僅達成契約之合
      致，而尚未交付標的物時，即不能論以該罪之既遂犯（最
      高法院98年度台上字第2248號、100年度台上字第4254號
      判決意旨參照）。又愷他命、4-甲基甲基卡西酮、甲基-N
      ,N-二甲基卡西酮、硝甲西泮均係毒品危害防制條例第2條
      第2項第3款列管之第三級毒品，硝西泮係同條項第4款列
      管之第四級毒品，是核被告2人①如事實欄一所為，均係犯
      毒品危害防制條例第9條第3項、第5條第3項、第4項之意
      圖販賣而持有第三級、第四級毒品混合二種以上之毒品罪
      ；②如事實欄一（一）、（二）所為，均係犯毒品危害防
      制條例第4條第3項之販賣第三級毒品罪；③如事實欄一（
      三）所為，均係犯毒品危害防制條例第4條第6項、第3項
      之販賣第三級毒品未遂罪。被告2人各次販賣前持有愷他
      命純質淨重5公克以上之低度行為，應各為販賣之高度行
      為所吸收，均不另論罪。
　　2.被告2人就上開犯行，均有犯意聯絡與行為分擔，均應依
      刑法第28條規定論以共同正犯。
　　3.被告2人共同意圖販賣而購入持有愷他命及上開毒品咖啡
      包，嗣意圖販賣而持有愷他命之犯行則繼續發展至販賣愷
      他命之犯行（即如事實欄一（一）所示部分），則被告2
      人首次販賣愷他命之犯行與意圖販賣而持有上開毒品咖啡
      包之犯行，行為有部分合致，應認被告2人是以一行為同
      時觸犯意圖販賣而持有第三級、第四級毒品混合二種以上
      之毒品罪、販賣第三級毒品罪，為想像競合犯，應依刑法
      第55條規定，從較重之販賣第三級毒品罪處斷。
　　4.被告2人所犯如事實欄一（一）至（三）所示之3次販賣第
      三級毒品既遂或未遂犯行間，犯意各別，行為互殊，應予
      分論併罰。
（二）刑之加重減輕：
　　1.按想像競合犯之處斷刑，本質上係「刑之合併」。其所謂
      從一重處斷，乃將想像競合犯組成之評價上數罪，合併為
      科刑一罪，其所對應之刑罰，亦合併其評價上數罪之數法
      定刑，而為一個處斷刑。易言之，想像競合犯侵害數法益
      者皆成立犯罪，論罪時必須輕、重罪併舉論述，同時宣告
      所犯各罪名，包括各罪有無加重、減免其刑之情形，亦應
      說明論列，量刑時併衡酌輕罪部分量刑事由，評價始為充
      足，然後依刑法第55條前段規定「從一重處斷」，非謂對
      於其餘各罪可置而不論。因此，法院決定處斷刑時，雖以
      其中最重罪名之法定刑，做為裁量之準據，惟於裁量其輕
      重時，仍應將輕罪合併評價在內（最高法院108年度台上
      字第4405、4408號判決意旨參照）。是被告2人所犯意圖
      販賣而持有第三級、第四級毒品而混合二種以上罪，其加
      重、減輕其刑之情形，亦說明論列如下，合先敘明。
　　2.累犯之認定：
　　　查被告甲○○前因共同販賣第三級毒品未遂案件，經本院以
      107年度訴字第1550號判決處有期徒刑1年10月確定，入監
      服刑後於109年8月14日縮短刑期假釋出監，並付保護管束
      ，於110年1月12日假釋期滿未經撤銷，所餘刑期視為執行
      完畢，有刑案資料查註紀錄表、臺灣高等法院被告前案紀
      錄表附卷可按。檢察官業於審理程序中具體指出依卷附刑
      案資料查註紀錄表所示，被告構成累犯，並已說明被告甲
      ○○之前案與本案均為販毒案件、不知悔改，請法院依累犯
      規定加重其刑，被告甲○○、辯護人均當庭對此表示並無意
      見（見訴卷第154至156頁），可認檢察官對被告甲○○構成
      累犯之事實及應加重其刑之事項已有所主張且符合應有之
      證明程度。被告甲○○於受徒刑之執行完畢後，5年以內故
      意再犯有期徒刑以上之本案各罪，均為累犯。考量被告甲
      ○○前案犯罪經執行完畢後，理應產生警惕，而能因此自我
      控管，不再觸犯有期徒刑以上之罪，卻故意再犯本案各罪
      ，足見其對於刑罰之反應力薄弱，況上開案件罪質與本案
      各罪均相同或相近，顯見被告甲○○有一再觸犯同類犯罪之
      特別惡性，並參酌司法院釋字第775號解釋意旨，認被告
      甲○○依刑法第47條第1項規定，就其本案所犯各罪均加重
      最低本刑，與憲法罪刑相當之原則無違，爰依法加重其刑
      。
    3.混合二種以上之毒品之加重其刑：
　　　本案被告2人意圖販賣而持有第三級、第四級毒品而混合
      二種以上之毒品，均應依毒品危害防制條例第9條第3項規
      定，適用意圖販賣而持有第三級毒品罪之法定刑，加重其
      刑。
    4.未遂犯之減輕其刑：
　　　被告2人如事實欄一（三）所為，已著手為販賣第三級毒
      品之實行，惟未生既遂之結果，為未遂犯，爰依刑法第25
      條第2項規定，按既遂犯之刑減輕之。
    5.本案被告2人所犯各罪均有偵審自白減刑規定之適用：
　　　查被告2人於偵查及審判中均自白本案各次販賣第三級毒
      品既遂、未遂及意圖販賣而持有第三級、第四級毒品混合
      二種以上之毒品犯行，俱如前述，均應依毒品危害防制條
      例第17條第2項規定減輕其刑。
    6.被告丙○○所犯各罪均有供出毒品來源因而查獲之減免其刑
      規定之適用：
      被告丙○○於警詢、偵訊中陳稱，本案所販賣及意圖販賣而
      持有之毒品均係自被告甲○○所取得（見偵26673卷第71至7
      4、78至80、160至162頁），警方因而查獲被告甲○○，報
      請臺中地檢署檢察官偵辦並提起公訴，此有大雅分局搜索
      票聲請書暨所附偵查報告、大雅分局刑事案件報告書、本
      案起訴書在卷可稽（見110年度警聲搜字第1147號卷第3至
      10頁，偵27732卷第17至19頁，訴卷第12頁），足見被告
      丙○○確已供出其毒品來源使警方因而查獲被告甲○○，爰依
      毒品危害防制條例第17條第1項規定，減輕被告丙○○所犯
      各罪之刑。
    7.被告2人所犯販賣第三級毒品既遂、未遂犯行，各有上揭
      刑之加重或兼有減輕事由，應依法先加重後遞減之。至其
      2人所犯意圖販賣而持有第三級、第四級毒品混合二種以
      上之毒品犯行部分，因與如事實欄一（一）所示該次販賣
      第三級毒品犯行想像競合，而為其中之輕罪，是關於輕罪
      部分之加重、減輕其刑事由，本院於後述量刑時仍一併審
      酌。
    8.本案不適用刑法第59條規定酌減其刑：
    ⑴按刑法上之酌量減輕，必於犯罪之情狀可憫恕時，始得為
      之，為刑法第59條所明定，即刑法第59條之酌量減輕其刑
      ，必須犯罪另有特殊之原因與環境等等，在客觀上足以引
      起一般同情，認為即予宣告法定最低度刑期猶嫌過重者，
      始有其適用，至情節輕微僅可為法定刑內從輕科刑之標準
      ，不得據為酌量減輕之理由（最高法院28年上字第1064號
      、45年台上字第1165號判例意旨參照）。
    ⑵被告甲○○辯稱：我犯後坦承全部犯行，深具悔意，可認犯
      後態度良好；本案販賣毒品次數非多、金額非高，且交易
      對象僅有1人，顯見我並非長期販賣大量毒品、嚴重危害
      國人身心健康之毒梟或大盤交易者；我母親罹患憂鬱症、
      焦慮症、失眠症，由我照護並負擔家計；我因迫於經濟壓
      力，方一時失慮，為求給予母親正常之生活品質，穩定家
      庭收入，致觸法鑄成大錯等語。辯護人為被告甲○○辯稱：
      被告甲○○對全部犯罪事實均不爭執；其因一時迫於經濟壓
      力，再度誤觸重法，非常後悔；依其僅是販賣毒品予友人
      ，對象單一、金額不高，實際獲利不多等情觀之，足證其
      惡性尚輕；綜觀其犯罪情節尚屬輕微，只因一時失慮，致
      罹重典，相較於長期大量販毒之大毒梟而言，其對社會治
      安及國民健康之危害較小，縱處最輕本刑，仍不免過苛，
      且無從與上開大毒梟之惡行有所區隔，是其犯罪之情狀在
      客觀上足以引起一般人之同情，情堪憫恕，若處以法定最
      低度刑期，猶嫌過重，請審酌刑法第59條規定減輕其刑等
      語。
    ⑶辯護人為被告丙○○辯稱：被告丙○○因經濟困難才想遞送毒
      品賺錢，對全部犯罪事實均不爭執，因未識法之嚴竣，一
      時失慮而觸犯重罪，後悔不已；其雖涉販賣毒品重罪，惟
      並無獲鉅大利益，足證其惡性尚輕；綜觀其犯罪情節尚屬
      輕微，只因一時失慮，致罹重典，相較於長期大量販毒之
      大毒梟而言，其對社會治安及國民健康之危害較小，縱處
      最輕本刑，仍不免過苛，且無從與上開大毒梟之惡行有所
      區隔，是其犯罪之情狀在客觀上足以引起一般人之同情，
      情堪憫恕，若處以法定最低度刑期，猶嫌過重，請審酌刑
      法第59條規定減輕其刑等語。
    ⑷上開所辯，均屬本院於法定刑範圍內得以審酌從輕科刑之
      事項，況被告2人以共同謀議之分工方式反覆販賣毒品，
      危害程度遠高於吸毒者友儕間互通有無之零星、偶發毒品
      交易，尚難認被告2人之犯罪另有特殊原因與環境或背景
      ，在客觀上不足以引起一般人之同情，而無宣告法定最低
      度刑期猶嫌過重之情形，自無刑法第59條規定酌減其刑之
      適用，上開所辯，均非可採。
（三）量刑：
　　　爰審酌被告2人犯罪之動機、目的、手段、參與程度，其
      等行為所造成之危害，並考量其等犯後均坦認全部犯行之
      態度，兼衡被告2人之素行（見卷附刑案資料查註紀錄表
      、臺灣高等法院被告前案紀錄表），被告丙○○領有身心障
      礙證明（輕度，參卷附該證明影本，見偵26673卷第189頁
      ），被告2人於審理程序中分別自陳如附表四所示之智識
      程度、從事工作、家庭狀況、經濟狀況等一切情狀，分別
      量處如附表一所示之刑，並審酌被告2人犯行次數、密集
      程度、危害程度等情，分別定其等應執行刑如主文所示，
      以資懲儆。
三、沒收：
（一）本案查獲之違禁物：
　　　扣案如附表三編號1所示之毒品，連同殘留毒品難以析離
      之包裝袋，係被告2人如事實欄一（三）所示之共同販賣
      第三級毒品未遂犯行所剩之物；又扣案如附表三編號2所
      示之毒品咖啡包，連同殘留毒品難以析離之包裝袋，係被
      告2人如事實欄一所示之共同意圖販賣而持有之物，均業
      據被告甲○○於審理程序中，被告丙○○於警詢、偵訊、審理
      程序中供述無訛（見偵26673卷第69、78、79、160頁，訴
      卷第149、150、154頁），屬本案查獲之違禁物，應依刑
      法第38條第1項規定於被告2人相關罪刑主文項下宣告沒收
      。
（二）供犯罪所用之物：
　　  扣案如附表二編號1所示之行動電話係被告甲○○所有，並
      供本案全部販賣毒品犯行聯絡之用，扣案如附表三編號3
      所示之行動電話係被告丙○○所有，並供本案全部販賣毒品
      犯行聯絡之用，業據被告2人於準備程序中供述無訛（見
      訴卷第84頁），且有劉采彤與被告甲○○間FaceTime對話紀
      錄翻拍照片（110年8月15日至17日）在卷可稽（見他5783
      卷第27至29頁，偵26673卷第55至61頁），均應依毒品危
      害防制條例第19條第1項規定，不問屬於犯罪行為人與否
      ，於被告2人相關罪刑主文項下宣告沒收。至起訴書另認
      扣案如附表二編號2、3、附表三編號4所示之物，亦應依
      上開規定宣告沒收，惟如附表二編號2、附表三編號4所示
      之行動電話分別係供被告2人私人使用、均與本案犯罪無
      關，如附表二編號3所示之夾鍊袋亦均與本案犯罪無關，
      分別據被告2人於準備、審理程序中供述無誤（見訴卷第8
      4、150頁），且無積極事證足認該等物係本案犯罪所剩、
      所用或所得，難認與本案犯罪有何直接之關聯，爰不予宣
      告沒收，併予說明。
（三）犯罪所得：
　　　扣案如附表三編號5、6所示之現金，分別係被告2人如事
      實欄一（一）、（二）所示之共同販賣毒品犯罪所取得之
      價金，惟該2筆現金尚未依被告2人約定由被告丙○○各抽取
      500元後上繳予被告甲○○，即為警所扣押，是該等現金於
      扣案前係由被告丙○○最後持有，堪認係被告丙○○實際獲得
      之犯罪所得，業經被告丙○○於準備程序中供述明確（見訴
      卷第83頁），均應依刑法第38條之1第1項前段之規定宣告
      沒收。至扣案如附表二編號4、附表三編號7所示現金，均
      非本案犯罪所得，亦分別據被告2人於準備、審理程序中
      供述在卷（見訴卷第83、84頁），且無積極事證足認該等
      現金係本案犯罪所剩、所用或所得，難認與本案犯罪有何
      直接之關聯，爰不予宣告沒收，併予說明。
據上論斷，應依刑事訴訟法第299條第1項前段，毒品危害防制條
例第4條第6項、第3項、第9條第3項、第5條第3項、第4項、第17
條第1項、第2項、第19條第1項，刑法第11條、第28條、第25條
第2項、第55條、第47條第1項、第51條第5款、第38條第1項、第
38條之1第1項前段，判決如主文。
本案由檢察官楊凱婷提起公訴，經檢察官乙○○到庭執行職務。
中　　華　　民　　國　　111 　年　　7 　　月　　7 　　日
                  刑事第十七庭  審判長法  官  李宜璇   
                                      法  官  孫藝娜   
                                      法  官  吳欣哲
以上正本證明與原本無異。
如不服本判決應於收受判決後20日內向本院提出上訴書狀，並應
敘述具體理由；其未敘述上訴理由者，應於上訴期間屆滿後20日
內向本院補提理由書（均須按他造當事人之人數附繕本）「切勿
逕送上級法院」。
                                      書記官  張珮琦　
中　　華　　民　　國　　111 　年　　7 　　月　　8 　　日
附錄本案論罪科刑法條全文：
毒品危害防制條例第4條
製造、運輸、販賣第一級毒品者，處死刑或無期徒刑；處無期徒
刑者，得併科新臺幣三千萬元以下罰金。
製造、運輸、販賣第二級毒品者，處無期徒刑或十年以上有期徒
刑，得併科新臺幣一千五百萬元以下罰金。
製造、運輸、販賣第三級毒品者，處七年以上有期徒刑，得併科
新臺幣一千萬元以下罰金。製造、運輸、販賣第四級毒品者，處
五年以上十二年以下有期徒刑，得併科新臺幣五百萬元以下罰金
。
製造、運輸、販賣專供製造或施用毒品之器具者，處一年以上七
年以下有期徒刑，得併科新臺幣一百五十萬元以下罰金。
前五項之未遂犯罰之。
毒品危害防制條例第5條
意圖販賣而持有第一級毒品者，處無期徒刑或十年以上有期徒刑
，得併科新臺幣七百萬元以下罰金。
意圖販賣而持有第二級毒品者，處五年以上有期徒刑，得併科新
臺幣五百萬元以下罰金。
意圖販賣而持有第三級毒品者，處三年以上十年以下有期徒刑，
得併科新臺幣三百萬元以下罰金。
意圖販賣而持有第四級毒品或專供製造、施用毒品之器具者，處
一年以上七年以下有期徒刑，得併科新臺幣一百萬元以下罰金。
毒品危害防制條例第9條
成年人對未成年人販賣毒品或犯前三條之罪者，依各該條項規定
加重其刑至二分之一。
明知為懷胎婦女而對之販賣毒品或犯前三條之罪者，亦同。
犯前五條之罪而混合二種以上之毒品者，適用其中最高級別毒品
之法定刑，並加重其刑至二分之一。
附表一：
編號 對應事實欄一 罪刑 沒收 1 （一） 甲○○共同犯販賣第三級毒品罪，累犯，處有期徒刑肆年壹月。 扣案如附表二編號1、附表三編號2所示之物均沒收。   丙○○共同犯販賣第三級毒品罪，處有期徒刑壹年拾壹月。 扣案如附表三編號2、3、5所示之物均沒收。 2 （二） 甲○○共同犯販賣第三級毒品罪，累犯，處有期徒刑肆年。 扣案如附表二編號1之物沒收。   丙○○共同犯販賣第三級毒品罪，處有期徒刑壹年拾月。 扣案如附表三編號3、6所示之物均沒收。 3 （三） 甲○○共同犯販賣第三級毒品未遂罪，累犯，處有期徒刑貳年。 扣案如附表二編號1、附表三編號1所示之物均沒收。   丙○○共同犯販賣第三級毒品未遂罪，處有期徒刑壹年。 扣案如附表三編號1、3所示之物均沒收。 
附表二（自甲○○處扣得）：
編號 物品名稱及數量 1 iPhone 7行動電話2支（無SIM卡） 2 iPhone 12行動電話1支（含SIM卡1張） 3 夾鍊袋5包  4 新臺幣6萬4000元 
附表三（自丙○○處扣得）：
編號 物品名稱及數量 1 第三級毒品愷他命6包（含包裝袋6只，總純質淨重9.3002公克，總驗餘淨重10.5388公克） 2 含有混合第三級毒品4-甲基甲基卡西酮、甲基-N,N-二甲基卡西酮、硝甲西泮及第四級毒品硝西泮成分之咖啡包5包（含包裝袋5只，總驗餘淨重17.6461公克） 3 vivo Y72 5G行動電話1支（含門號0000000000號SIM卡1張） 4 iPhone 7行動電話1支（無SIM卡）  5 新臺幣3500元  6 新臺幣3500元  7 新臺幣1萬7750元 
附表四（幣別為新臺幣）：
編號 被告 智識程度、從事工作、家庭狀況、經濟狀況 1 甲○○  高中肄業，擔任Uber駕駛員，月收入約4、5萬元，與父、母同住，無人需其扶養，但其需分擔家中開銷，並照護罹患憂鬱症、焦慮症、失眠症之母，經濟勉持。 2 丙○○  國中畢業，受僱擔任餐廳廚房人員，月收入約3萬元，與父、姊同住，無人需其扶養，經濟狀況勉持。